最高法院刑事判決　　　　　　　　　　　　　　　九十三年度台上字第五八二四號
　　上　訴　人　甲○○
　　　　　　　　　　　　（現另案在台灣台中監獄執行中）
右上訴人因公共危險案件，不服台灣高等法院台中分院中華民國九十三年八月十一日
第二審判決（九十三年度交上訴字第九一七號，起訴案號：台灣彰化地方法院檢察署
八十九年度偵字第三四六０號），提起上訴，本院判決如左：
    主　文
上訴駁回。
　　理　由
按刑事訴訟法第三百七十七條規定，上訴於第三審法院，非以判決違背法令為理由，
不得為之。是提起第三審上訴，應以原判決違背法令為理由，係屬法定要件。如果上
訴理由狀並未依據卷內訴訟資料，具體指摘原判決不適用何種法則或如何適用不當，
或所指摘原判決違法情事，顯與法律規定得為第三審上訴理由之違法情形，不相適合
時，均應認其上訴為違背法律上之程式，予以駁回。本件上訴人甲○○上訴意旨略稱
：(一)、上訴人已再三強調案發後有打電話給一一九或醫院，並在現場等待，嗣於看到
救護車抵達並載走受傷之告訴人盧坤鴻、廖健閎，才離開現場，因上訴人另案在假釋
中，且無汽車駕駛執照，害怕警察追查，故於警察來到現場時，不敢向警察報告而逕
行離去，並非棄車逃逸。(二)、原審未依上訴人之請求，傳喚證人呂展照、廖健閎查明
，亦有應於審判期日調查之證據而未予調查之違法。(三)、上訴人所犯之過失傷害人（
已經原審判刑確定）及駕駛動力交通工具致人受傷而逃逸二罪，係同一行為所犯，原
判決對上訴人所犯前開二罪予以分論併罰，並屬違背法令云云。
惟查：原判決維持第一審論處上訴人以駕駛動力交通工具肇事，致人受傷而逃逸罪刑
部分之判決，駁回上訴人在第二審之該部分上訴，係以：上訴人於車禍發生後，見盧
坤鴻、廖健閎受傷，旋即離開現場，並未協助救護，本件車禍後係由附近之民眾報案
，警方始前往現場處理等情，已據盧坤鴻於警詢、檢察官偵查及第一審審理中陳證屬
實。且證人呂展照於警詢時亦證稱：「該Ｍ三∣二九二九自小客車當時係一年輕男子
（指上訴人）所駕，肇事後立即下車不知去向，因此不知其姓名」等語。另在現場處
理本件車禍之警員蕭啟造於第一審調查時復證稱：伊於接獲勤務中心通報後，於五分
鐘內即抵達現場，伊到達現場時未看到上訴人，本案係經由現場遺留之Ｍ三∣二九二
九號車輛之車牌號碼查知車主係劉麗娟，再經由該車主告稱前開車輛係其出借與上訴
人駛用，乃查悉上訴人為肇事者等語明確。而上訴人對其有無打一一九叫救護車、其
於離去現場時傷者是否已上救護車及警察是否已到場等情節，先後供述不一。另以上
訴人雖聲請傳喚證人呂展照、廖健閎，用以證明其並無上開肇事逃逸之行為，但審酌
證人呂展照已於警詢證述如上，且依前開說明，上訴人前述肇事致人受傷而逃逸之犯
行，已足認定，因認無再傳喚證人呂展照、廖健閎之必要，為其所憑之證據及認定之
理由。而以上訴人否認犯罪，辯稱：本件車禍發生後，伊並未離開現場，伊也有打一
一九叫救護車云云，乃卸責之詞，不足採信等情，於理由詳加說明及指駁。經核所為
論敘，均與卷內證據資料相符，從形式上觀察，並無違背經驗法則、論理法則等違法
情形存在。又刑法第二百八十四條第一項前段之過失傷害人罪，係針對行為人應注意
、能注意、而不注意之過失行為予以非難；而同法第一百八十五條之四之肇事致人死
傷逃逸罪之成立，祇以行為人有駕駛動力交通工具肇事，致人死傷而逃逸之事實為已
足，至行為人之肇事有否過失，則非所問，且駕駛人之肇事逃逸，係在其過失行為發
生之後，為規避責任，另行起意之另一行為。第一審判決就上訴人所犯肇事致人受傷
逃逸及過失傷害人二罪間，犯意各別，行為互殊，而予併合處罰，原審予以維持，亦
難認於法有違。上訴意旨(二)、(三)，徒憑己見，就原判決已說明事項或屬原審採證認事
職權之適法行使，任意指摘，顯與法律規定得為第三審上訴理由之違法情形，不相適
合。至其餘之爭辯，則屬單純事實之爭執，亦非適法之第三審上訴理由。其上訴違背
法律上之程式，應予駁回。
據上論結，應依刑事訴訟法第三百九十五條前段，判決如主文。
中　　　華　　　民　　　國　　九十三　　年　　 十一 　　月　　　四　　　日
                              最高法院刑事第八庭
                                  審判長法官  陳　炳　煌
                                        法官  陳　世　雄
                                        法官  韓　金　秀
                                        法官  吳　信　銘
                                        法官  徐　文　亮
      右正本證明與原本無異
                                              書  記  官
中　　　華　　　民　　　國　　九十三　　年　　 十一 　　月　　　十　　　日
                                                                    ｍ
